臺灣臺北地方法院交通事件裁定　　　 100年度交聲字第1587號
原處分機關　臺北市交通事件裁決所
異　議　人
即受處分人　陳錫川
上列異議人即受處分人梁永昇因違反道路交通管理處罰條例案件
，對於臺北市交通事件裁決所中華民國一００年七月十二日所為
之處分（原處分案號：北市裁罰字第裁二二－Ａ０一ＸＣ二四二
三號），聲明異議，本院裁定如下：
    主  文
異議駁回。
    理  由
一、按汽車駕駛人，駕駛汽車經測試檢定有酒精濃度超過規定標
    準者，處新臺幣（下同）一萬五千元以上六萬元以下罰鍰，
    並當場移置保管該汽車及吊扣其駕駛執照一年；汽車駕駛人
    有第三十五條第一項規定之情形者，應接受道路交通安全講
    習，道路交通管理處罰條例第三十五條第一項第一款、第二
    十四條第一項第二款分別定有明文。
二、原處分意旨略以：異議人即受處分人陳錫川（下稱異議人）
    ，於民國一００年七月八日下午八時許，駕駛車牌號碼五Ｈ
    Ｃ－七一七號重型機車，於臺北市○○路（百齡橋）上，經
    臺北市政府警察局士林交通分隊員警施以酒精濃度測試檢定
    ，以異議人有汽車駕駛人酒精濃度超過規定標準（每公升０
    點二五毫克以上）之違規行為（原舉發通知單記載測定值為
    每公升０點四三毫克）為由製單舉發，並當場移置保管該車
    輛，嗣異議人於舉發通知單所載應到案日期（即一００年七
    月二十五日）前向原處分機關提出申訴，原處分機關仍認異
    議人有前開違規行為，乃於一００年七月十二日依道路交通
    管理處罰條例第三十五條第一項第一款、第二十四條第一項
    第二款（裁決書漏引第一項第二款）之規定，裁處異議人罰
    鍰三萬元，吊扣駕駛執照十二個月，並應參加道路交通安全
    講習等情。
三、異議意旨略以：異議人於一００年七月八日下午四時三十分
    許，行經中正路百齡橋下橋處，見前方兩部機車發生事故，
    因出於好心，遂留在現場打一一０報警，嗣警察到場後，逼
    異議人實施酒測，當時若未遇攔檢即未出事云云。
四、經查，本件異議人對於在前開時、地，經原舉發機關員警施
    以酒精濃度測試檢定超過規定標準而遭舉發，嗣經原處分機
    關裁罰等情，異議人並不爭執，且有異議人聲明異議狀、臺
    北市政府警察局呼氣酒精濃度測試確認單、原舉發通知單存
    根聯、酒測值單、裁決書各一份在卷可查（見本院卷第三至
    七頁），是異議人於原舉發機關員警施以酒精濃度測試檢定
    時，體內酒精濃度確有超過規定標準之情，足堪認定。次查
    異議人係領有合格駕駛執照之人，對各項交通規則即應熟知
    並確實遵守，而在政府及媒體廣為宣導下，酒駕禁令已為社
    會大眾所熟知，異議人自難諉為不知。又異議人辯稱因目睹
    前方機車自摔，遂出於好心而留在現場幫忙，然異議人係於
    遭遇第三人發生危難前，即已為酒後駕車之違規行為，且「
    酒後駕車」與「好心留下幫忙」本屬二事，異議人僅憑一己
    主觀之意見，空言泛稱其出於好心反遭受罰，不符道義為由
    ，冀圖解免其違規之責，洵非可採。
五、綜上所述，異議人之違規事證明確，原處分機關依道路交通
    管理處罰條例第三十五條第一項第一款、第二十四條第一項
    第二款及道路交通管理事件統一裁罰基準表之規定，裁處異
    議人罰鍰三萬元，吊扣駕駛執照十二個月，並應參加道路交
    通安全講習，於法核無違誤。異議人猶執前詞指摘原處分不
    當，為無理由，自應將其異議駁回。
據上論斷，應依道路交通事件處理辦法第十八條，裁定如主文。
中    華    民    國   100    年    9     月    30    日
                  交通法庭法  官  鄭富城
以上正本證明與原本無異
如不服本裁定，應於裁定送達後5日內向本院提出抗告狀。
                          書記官  顏淑華
中    華    民    國   100    年    9     月    30    日